臺灣高雄地方法院交通事件裁定　　　　96年度交聲字第1458號
原處分機關　高雄市政府交通局
法定代理人　王國材
異　議　人　甲○○
即受處分人
上列受處分人因違反道路交通管理處罰條例案件，對於高雄市政
府交通局民國96年11月21日所為之裁決處分（處分案號：高市交
裁字第32-B00000000號），聲明異議，本院裁定如下：
    主  文
異議駁回。
    理  由
一、聲明異議意旨略以：伊於民國96年6 月14日15時38分許，駕
    駛車牌號碼307-HQ號營業貨運曳引車，直行於金福路，行經
    金福路與翠亨南路路口，該路口只有禁止左轉之交通標誌，
    沒有禁止右轉之標誌，伊乃自金福路右轉翠亨南路，詎行至
    翠亨南路與崇安路路口時，遭警員以行駛管制區開單舉發，
    惟原處分機關沒有舉證證明伊有違規的行為，另該地點沒有
    標示註明該路段是禁駛的路段，所以伊並不知道該路段是禁
    駛的路段，請求撤銷原處分。
二、按為維護道路交通安全與暢通，公路或警察機關於必要時，
    得發布命令指定某線道路或某線道路區段禁止或限制車輛、
    行人通行，或禁止穿越道路，或禁止停車及臨時停車；復按
    汽車駕駛人，駕駛汽車不遵守公路機關或警察機關依道路交
    通管理處罰條例第5 條規定所發布之命令，而本章各條無處
    罰之規定者，處新臺幣（下同）9 百元以上1 千8 百元以下
    罰鍰；末按汽車駕駛人有不遵守公路或警察機關，依第5條
    規定所發布命令之情形者，應記違規點數1 點，道路交通管
    理處罰條例第5 條第1 款、第60條第2 項第2 款、第63條第
    1 項第1 款分別定有明文。
三、經查：
  (一)證人范文開即本件舉發警員曾到本院結證稱：高雄市政府交
    通局很早就公告聯結車及砂石車行駛翠亨南路只能行駛到金
    福路口，翠亨南路及崇安街口是屬於公告禁止聯結車及砂石
    車行駛的路段，高雄市政府交通局並曾發函告知貨運公會、
    相關的汽車運輸業，且亦上網公告，公會再行轉知，所以他
    們自己會知道等語明確（見本院96年度交聲字第859 號卷96
    年10月12日訊問筆錄），此外，復有高雄市政府警察局小港
    分局96年7 月4 日高市警港分六字第0960013765號函、高雄
    市聯結車（砂石）車公告行駛路線圖、高雄市政府交通局96
    年6 月12日高市交三字第0960022120號函可稽。而異議人96
    年6 月14日15時38分許，駕駛車牌號碼307-HQ號營業貨運曳
    引車，直行於金福路，行經金福路與翠亨南路路口，並自金
    福路右轉翠亨南路，致遭原舉發單位逕行舉發等之事實，有
    前揭違規舉發通知單、舉發相片1 張足憑，異議人之前揭違
    規行為足予認定。
  (二)異議人雖以前揭情詞置辯，然異議人亦自承：伊從事營業用
    曳引車駕駛已10幾年，營業用曳引車都會加入車行，車行會
    公告管制路線，所以伊知道岡山那邊有些路段不能行駛等語
    （見本院96年度交聲字第859 號卷96年10月12日訊問筆錄）
    ，則以異議人長年駕駛營業曳引車之經歷，其辯稱不知該路
    段為禁駛路段，尚難憑採。
四、綜上所述，原處分機關依道路交通管理處罰條例第60條第2
    項第2 款、第63條第1 項規定，裁處罰鍰900 元，並記違規
    點數1 點，並無違誤。
五、據上論斷，應依道路交通案件處理辦法第19條，裁定如主文
    。
中　　華　　民　　國　　96　　年　　12　　月　　31　　日
                  交通法庭    法　官  王淑惠
以上正本證明與原本無異。
如不服本裁定，應於收受送達後5 日內向本院提出抗告狀。
中　　華　　民　　國　　96　　年　　12　　月　　31　　日
                              書記官  郭素蓉
